臺灣高等法院交通事件裁定
抗　告　人
即受處分人　李吉田
上列抗告人因違反道路交通管理處罰條例案件，不服臺灣板橋地
方法院99年度交聲字第3508、3509、3510、3511、3512、3513、
3514、3515號，中華民國99年11月30日第一審裁定（原處分字號
：交通部公路總局臺北區監理所99年10月13日北監自裁字第裁40
-ZAQ120049號、第裁40-ZCR029600號、第裁40-Z BR016934號、
第40-ZCR029605號、第裁40-ZGP020277號、第裁40-ZFP057832號
、第40-ZFQ025684號、第40-ZGP020275號），提起抗告，本院裁
定如下：
    主  文
抗告駁回。
    理  由
一、抗告意旨略以：因法定期間20日期間，抗告人家中喪事連連
    ，實無法辦理此事，抗告人確實非故意拖延，請再審酌有無
    違法事實重新審理云云。
二、原處分意旨略以：受處分人李吉田所有之車號ZX-1389號自
    小客車分別於民國99年5月23日及99年5月24日各在國道高速
    公路泰山、員林、後龍、大甲、樹林及龍潭收費站，有汽車
    行駛於應繳費之公路不依規定繳費之違規行為共8次，經員
    警分別製單舉發，嗣經原處分機關函請舉發單位調查結果，
    仍認受處分人有上開違規行為，乃依道路交通管理處罰條例
    第27條第1項規定、違反道路交通管理事件統一裁罰基準及
    處理細則等規定，分別裁處受處分人罰鍰新台幣（下同）3
    千元。
三、異議意旨略以：伊將車子借給朋友，伊朋友不知ETC警訊已
    造成補繳問題，因沒收到過期繳費通知與簡訊，大樓警衛竟
    然簽收後告訴送達者戶口已遷出，把過期繳費單遺失也未通
    知本人，致造成本人不知道還有補繳此事，本人非故意不繳
    ，期間還有去儲值等語。
四、按受處分人不服道路交通管理處罰條例第8條所定主管機關
    所為之處罰者，得於接到裁決書之翌日起20日內，向管轄地
    方法院聲明異議；交通法庭認聲明異議不合法律上之程式，
    且其不合法律上之程式無從補正者，應以裁定駁回之。道路
    交通管理處罰條例第87條第1項、道路交通案件處理辦法第1
    8條前段定有明文，是受處分人依法應於規定期間內向法院
    聲明異議，倘其逾期始行提出異議者，於法不合，法院應裁
    定駁回。又違反道路交通管理事件統一裁罰標準及處理細則
    第5條規定，處理違反交通管理事件，有關文書送達之程序
    ，應依行政程序法規定。而於應送達處所不獲會晤應受送達
    人時，得將文書付與有辨別事理能力之同居人、受雇人或應
    送達處所之接收郵件人員，行政程序法第73條第1項亦定有
    明文。
五、經查：
  (一)本件抗告人即受處分人李吉田所有之車號ZX-1389號自小客
    車分別於民國99年5月23日及99年5月24日各在泰山、員林、
    後龍、大甲、樹林及龍潭收費站，有「汽車行駛於應繳費之
    公路不依規定繳費」之違規行為共8次，經員警分別製單舉
    發，嗣經交通部公路總局臺北區監理所於99年10月13日分別
    以北監自裁字第裁40-ZAQ120049號、第裁40-ZCR029600號、
    第裁40-ZBR016934號、第40-ZCR029605號、第裁40-ZGP0202
    77號、第裁40-ZFP057832號、第40-ZFQ025684號、第40-ZGP
    020275號裁決書裁罰。上開8件裁決書經原處分機關向受處
    分人之住所即新北市永和區（改制前為台北縣永和市○○○
    路○段153巷7號9樓送達結果，因未獲會晤本人，而由應送達
    處所之接收郵件人員即松緣大廈管理員代為收受，有交通部
    公路總局臺北監理所送達證書8紙附卷可證（見原審卷第10
    頁至第25頁）。
  (二)又上開送達方式，核與行政程序法第73條規定之送達程序相
    符，堪認原處分機關向該址送達前開裁決書已合法送達予受
    處分人。原處分機關係位於新北市樹林區（改制前為台北縣
    樹林市○○○路248巷7號，而受處分人送達地址為新北市○
    ○區○○路1段153巷7號9樓，則依法院訴訟當事人在途期間
    標準相關規定，應扣除在途期間2日，是受處分人聲明異議
    應於上開裁決書送達生效（99年10月15日）翌日起20日之法
    定不變期間內並扣除在途期間2日（即99年11月8日）前為之
    ，然受處分人乃遲至99年11月16日始向原處分機關提出聲明
    異議狀，有該狀所蓋收文章戳可憑，已逾越法定聲明異議之
    期間，顯不合法。抗告人以其家中有喪事為由，認其非故意
    拖延云云，然並非法定聲請回復原狀事由，難認上開8件裁
    決書有未合法送達之情事，且受處分人亦未提出相關證據可
    供查核送達不合法之事項，僅空言指摘，實難遽信。從而，
    原裁定駁回抗告人聲明異議，核無違誤。抗告人之抗告，為
    無理由，應予駁回。
據上論斷，道路交通事件處理辦法第25條，刑事訴訟法第412條
，裁定如主文。
中    華    民    國   100    年    2     月    1     日
                  刑事第十七庭  審判長法  官  王炳梁
                                      法  官  陳世宗
                                      法  官  黃雅芬
以上正本證明與原本無異。
不得再抗告。
                                      書記官  鄭雅云
中    華    民    國   100    年    2     月    1     日